【裁判字號】    89,上訴,342
【裁判日期】    890607
【裁判案由】    毒品危害防制條例
【裁判全文】
臺灣高等法院臺中分院刑事判決              民國八十九年度上訴字第三四二號
    上  訴  人
    即  被  告  乙○○
    選任辯護人  洪松林
右上訴人因毒品危害防制條例案件，不服臺灣彰化地方法院中華民國八十八年十二月
十三日第一審判決（民國八十八年度訴字第七二八號，起訴案號：臺灣彰化地方法院
檢察署民國八十八年度偵字第三四一五號），提起上訴，本院判決如左：
    主      文
上訴駁回。
    事      實
一、乙○○於民國（下同）八十五年八月上旬某日晚上，在彰化市某電動玩具店內受
    姓名不詳綽號「黑人」之成年男子委託，答應以新台幣（下同）一萬元之代價，
    將綽號「黑人」者所購得之化學合成麻醉藥品甲基安非他命一包，由台北轉運輸
    送至彰化。同年月八日晚間，乙○○乃基於運輸化學合成麻醉藥品之犯意，依約
    前往台北市台北火車站外之電話亭，向另一不詳姓名之男子取得「黑人」所購買
    之甲基安非他命一包後（藏放於手提式ＣＤ音響內），欲攜帶回彰化，嗣於同日
    晚間二十二時三十分許，在台北市大同區○○○路、承德路口為警查獲，併扣得
    上開手提式ＣＤ音響內之甲基安非他命一包（淨重三０‧七公克）。
四、案經台灣士林地方法院檢察署檢察官呈請台灣高等法院檢察署核轉台灣彰化地方
    法院檢察署檢察官偵查起訴。
    理      由
一訊據上訴人即被告乙○○矢口否認有右揭非法運輸甲基安非他命之犯行，辯稱：
    扣案之甲基安非他命係向甲○○買來供自己使用的，而施用安非他命之犯行已判
    決確定，故本件應免訴云云。經查：右揭事實，業據被告於檢察官偵訊時坦承：
    「幫黑仔拿（安非他命），他說要一萬元給我，我住彰化，在彰化市城中電動玩
    具店內，他叫我上台北，在昨日下午八點火車站電話邊等，他會通知他朋友與我
    聯絡，有一矮胖的人來說是否黑人叫我來，我說是，他就將ＣＤ機丟給我，內有
    安非他命」、「（問：被查獲之安非他命是否你準備帶回彰化與綽號黑人的一起
    去販賣？）沒有，是他叫我幫他帶回去」等語明確（台灣士林地方法院檢察署八
    十五年度偵字第七四七五號偵查卷第十頁背面、第十九頁背面），復於於台灣士
    林地方法院訊問時供述：「綽號黑人年約三十歲，黑人說在台北火車站的電話亭
    ，旁邊會有人拿一個ＣＤ架給我，我拿回彰化交給黑人。（問：是否知悉ＣＤ架
    內裝有安非他命？）事前黑人就有向我說了ＣＤ架內會裝安非他命，叫我拿回彰
    化給他。（問：你幫黑人拿安非他命代價如何？）黑人說以後買安非他命會比較
    便宜（後稱代價一萬元）」等語（台灣士林地方法院八十五年度易字第二四五七
    號刑事卷宗第十三頁），對於運輸安非他命之情節均陳述甚詳，並有扣案之甲基
    安非他命一包（淨重三０‧七公克）可證，而該包結晶經送驗結果確為甲基安非
    他命，有台北市政府警察局刑事警察大隊鑑驗通知書（八十五年九月二十三日北
    市警刑鑑毒字第０四一六號）一件可憑，被告雖事後辯稱無法忍受毒癮發作，為
    求交保才作成不實陳述云云，惟經原審調閱上開卷宗結果，於台灣士林地方法院
    訊問時，被告並未在押，此有該卷宗訊問筆錄可證，並無所謂為求交保才作不實
    陳述之情形，是以被告所辯安非他命係買來自己吸食云云，顯係事後圖卸之詞，
    委無可採。至證人屈燕均係被告之妻，其所為證言已不免偏袒，且屈燕均係於被
    告被警查獲後始前去臺北士林地檢署辦理交保事宜，並未參與前開安非他命之取
    得過程，亦難確知被告為何及如何取得上開安非他命，所證自不足採；另證人甲
    ○○已因販賣安非他命訴臺灣高等法院判處罪刑並執行完畢，已據其陳明復有前
    科表及臺灣高等法院刑事判決在卷可稽，上開判決書並未認定甲○○於八十五年
    八月八日有販賣安非他命予被告之事實，況上開安非他命係被告於右揭時間在臺
    北市火車站外之電話亭附近向不詳姓名者受取，已迭據被告於警訊及偵查中供明
    ，甲○○所供其與被告從事安非他命之交易地點在臺北縣蘆洲亦與被告所述台北
    市火車站外電話亭及事後改稱在板橋市板橋國中對面亦不相符，顯見甲○○所證
    係事後迴護之詞，應不足採信。被告之犯行洵堪認定，應予依法論科。
二按麻醉藥品管理條例業已修正為毒品危害防制條例，並於八十七年五月二十二日
    施行，新舊法比較結果以舊法麻醉藥品管理條例有利於被告，自應依刑法第二條
    第一項但書之規定適用麻醉藥品管理條例。核上訴人即被告所為，係犯麻醉藥品
    管理條例第十三條之一第二項第一款之非法運輸化學合成麻醉藥品罪。被告非法
    持有甲基安非他命之低度行為應為運輸之高度行為所吸收，不另論罪。原審適用
    上述法條及刑法第十一條前段、第二條第一項但書、第三十八條第一項第一款，
    並審酌被告犯罪之動機、目的、手段、所生危害，持有之安非他命數量以及犯後
    猶飾詞卸責，否認犯行之態度等一切情狀，量處有期徒刑六年。並以扣案之甲基
    安非他命一包（淨重三０‧七公克）為違禁物，依法予以宣告沒收，認事用法及
    量刑均無不當，被告上訴否認犯罪為無理由，應予駁回。
三、據上論斷，應依刑事訴訟法第三百六十八條，判決如主文。
本案經檢察官丙○○到庭執行職務。
中      華      民      國     八十九     年      六      月    七      日
                                   臺灣高等法院臺中分院刑事第六庭
                                         審判長法  官  李  文  雄
                                               法  官  陳  嘉  雄
                                               法  官  龔  永  昆
右正本證明與原本無異。
如不服本判決應於收受送達後十日內向本院提出上訴書狀，其未述上訴之理由者並
得於提起上訴後十日內向本院補提理由書（均須按他造當事人之人數附繕本）。
                                               書記官  陳  麗  玉
中      華      民      國     八十九     年      六      月    八      日
                                                                        Ｄ


司法院資訊處製作；財團法人民間司法改革基金會備份。
